臺灣嘉義地方法院刑事判決　　　　　　　　　　　　　八十九年度訴字第三七一號
　　公　訴　人　臺灣嘉義地方法院檢察署檢察官
　　被　　　告　甲○○
　　指定辯護人公設辯護人　乙○○
右列被告因違反毒品危害防制條例案件，經檢察官提起公訴（八十九年度偵字第二九
三六號），本院判決如左：
    主  文
甲○○無罪。
    事  實
一、公訴意旨：被告甲○○於自民國八十八年十月間起，至八十九年一月二十二日止
    ，連續多次在高雄縣仁武鄉台塑公司附近，將毒品安非他命售予陳佑祥及詹勳鎮
    二人吸食。嗣於八十九年一月三十日十五時許，警方查獲陳佑祥及詹勳鎮吸毒，
    並由陳佑祥及詹勳鎮分別供出毒品來源，循線查獲甲○○販售毒品。因認被告所
    涉有毒品危害防制條例第四條第二項之販賣第二級毒品之罪嫌。
二、按犯罪事實應依證據認定之，無證據不得推定其犯罪事實；被告之自白，不得作
    為有罪之判決唯一證據，仍應調查其他必要之證據，以察其是否與事實相符；又
    不能證明被告犯罪者，應諭知無罪之判決，刑事訴訟法第一百五十四條、第一百
    五十六條第二項、第三百零一條第一項前段分別定有明文。次按事實之認定，應
    憑證據，如未能發現相當證據，或證據不足以證明，自不能以推測或擬制之方法
    以為裁判基礎；又認定不利被告之事實，須依積極證據，苟積極證據不足為不利
    於被告事實之認定時，即應為有利於被告之認定，更不必有何有利之證據，最高
    法院三十年上字第八一六號、四十年臺上字第八六號判例亦著述甚明。
三、訊據被告甲○○固坦承0000000000之行動電話係其所有，然否認有販
    賣安非他命情事，辯稱：其是與陳佑詳共同購買，且0000000000之行
    動電話係十二月以後始聲請等語。查，公訴人認被告販售安非他命之犯行，無非
    係以證人陳佑祥及詹勳鎮於偵查中或警訊時證述為其論罪之依據。然而：
（一）陳佑祥於警訊稱：（問：綽號阿宏男子是否有其他外號，他駕駛何種車輛，顏
      色型號車號，如何連絡？）另外一個外號叫青草伯，他駕駛一部水綠色箱型車
      ，連絡之行動電話0000000000號。（問：你向這名叫阿宏男子購買
      幾次？交易的時間、地點，價錢如何？）我記得向阿宏男子（指甲○○）購買
      有六、七次之多，我記得最後一次大約是在八十九年元月二十二日晚上二十－
      二十二時三十分左右，每次交易時間大部份都是晚上較多，交易地點都在仁武
      鄉台塑公司附近及仁武鄉○○路與水管路口，我向他購買最少一次新台幣（下
      同）一千元－四千五百元不等。（問：最後一次八十九年元月二十二日晚上二
      十時－二十二時三十分左右你向甲○○於何地點購買？購買多少？）最後一次
      八十九年元月二十二日晚上二十時－二十二時三十分間我在台塑公司附近向甲
      ○○購買一千元，約我吸食六次的量．．．（見陳佑祥八十九年一月三十日第
      二次警訊筆錄）。惟其於高雄地檢署八十九年二月十八日調查時供稱：（問：
      吸用之安非他命是否向宏哥買的？）大部分都向他要的，只買過一次。（問：
      你向他要過幾次？）六、七次。（問：在何時？）最後一次是在一月二十幾日
      晚上八點至十點向他買的，在仁武台塑公司附近。（多少錢買的？）買一千元
      。（從何時起他給你安非他命？）最後一次購買前三個月之內．．．等語（見
      八十九年偵字第三六三一號卷第十七、十八頁）。於嘉義地檢署八十九年六月
      三十日調查時供稱：（問：與詹某向陳某買過幾次毒品？）不是買是討的，我
      們共買了六、七次，我與詹某共同出資向甲○○買毒品，約六、七次，詳細次
      數忘了，在詹某帶警員去我家捉我前的三、四個月，我是八十九年一月底被查
      獲，往前算三、四個月向陳某買毒品，地點在仁武台塑公司附近向甲○○買，
      買毒品時大部分是我出面接洽，陳某稱不要給太多人知道，詹某則在附近沒有
      出面．．．等語（見八十九年偵字第二九三六號卷第二二、二三頁）。於八十
      九年八月二十四日在本院調查時供稱：（認識被告多久？）大約三、四月左右
      ，我跟詹勳鎮認識三、四年左右。（為何會向甲○○買毒品？）我在電動玩具
      店透過我朋友認識被告，假如要買毒品就打被告大哥大的號碼向被告買，約在
      高雄縣仁武鄉台塑公司附近交貨，有時候我錢不夠會找詹勳鎮出錢一起購買，
      我們大部分均買一千或二千，我是在八十八年十月左右認識，半個月後才開始
      向被告購買毒品，最後一次向被告買是在八十九年一月二十二日左右，總共向
      被告買了前後約七次左右，我大部分是自己買，當我不夠錢時才會找詹勳鎮一
      起出資購買，有時被告會帶我一起去向上手拿貨，但是我沒有看過上手，被告
      會叫我在附近下車等候．．．等語。是核上：陳佑祥先稱：向被告買安六、
      七次（見陳佑祥第二次警訊筆錄），後又改稱：係向被告要安非他命六、七次
      ，只買過一次．．．（見高雄地檢署八十九年二月十八日偵訊筆錄），此已陳
      述前後不一。於嘉義地檢署八十九年六月三十日偵訊時，陳佑祥一下稱：不
      是買是討的．．．，一下又說：與詹勳鎮共同出資向被告買毒品約六、七次．
      ．．，此乃前後矛盾。陳佑祥先稱：最後一次係在八十九年一月二十二日晚
      上向被告購安非他命一千元．．．（見陳佑祥第二次警訊筆錄），後又改為：
      係八十九年一月底被查獲，往前推算三、四個月向被告購買毒品．．．（見嘉
      義地檢署八十九年六月三十日偵訊筆錄），此亦先後非一。陳佑祥稱八十八
      年十月左右認識被告，半個月後向被告買安非他命，要買毒品就打被告大哥大
      的號碼連絡，約在仁武鄉台塑公司附近交貨，被告連絡之行動電話是0000
      000000號云云（見本院卷八十九年八月二十四日訊問筆錄、陳佑祥第二
      次警訊筆錄）。但查，被告0000000000行動電話係八十八年十二月
      二十四日才申請使用，此有遠傳電信公司之函覆資料附卷可稽。則被告於八十
      八年十二月二十四日之前根本還沒有這支門號，又如何能以該行動電話與陳佑
      祥聯絡並販賣安非他命予他？足認陳佑祥之指述不一，且前後矛盾，顯有不實
      而不可信。
（二）詹勳鎮於警訊時指稱：．．聯絡時都是由陳佑祥負責打電話，所以我並不知道
      等語。陳佑祥於嘉義地檢署調查時亦稱：買毒品時大部分是我出面、接洽，陳
      某稱不要讓太多人知道，詹某則在附近沒有出面．．．等語（見八十九年偵字
      第二九三六號卷第二二、二三頁）。因此，買安非他命均係由陳佑祥出面，詹
      勳鎮並未與被告有過接觸，自無親自見聞被告確有販售安非他予陳佑祥之理，
      則其何能肯定證述被告即係販賣安非他命予陳佑祥之人？是而詹勳鎮於警訊所
      供，乃係傳聞證據，自非可採為論證事實之依據。是詹勳鎮警訊指稱被告即為
      販賣安非他命之人，即難採信。
（三）綜上，陳佑祥、詹勳鎮之不利指述皆有瑕疵而難以憑信，被告僅曾與陳佑祥共
      同合資買過安非他命回來分食吸用，此與販賣安非他命之構成要件尚非相符，
      公訴人所認不無誤會。此外，復查無其他積極證據足資證明被告確有公訴意旨
      所指之犯行，不能證明其犯罪，自應為其無罪之諭知。
據上論斷，應依刑事訴訟法第三百零一條第一項，判決如主文
本案經檢察官游悅晨到庭執行職務
中      華      民      國    九十一    年      四      月    二十九    日
                                臺灣嘉義地方法院刑事第一庭
                                        法  官  馮  保  郎
右正本證明與原本無異。
如不服本判決，應於判決送達後十日內向本院提出上訴狀( 應附繕本 )。
中      華      民      國    九十一    年      四      月    二十九    日
                                        書記官  林  育  興
